# 少数股东权益计算

提问人：收破烂摆地摊 时间：2023-08-03 14:55:28
请问各位大佬：
1 、子公司10%的股权在 12 月份转让给其他第三方投资者，年底做合并报表时，少数股东损益是按照子公司全年的利润还是 12 月的利润作为计算依据？
2 、如果是按照 12 月的利润作为计算依据，那么子公司单体报表上计提的信用减值损失，如何计入少数股东损益？

回答人：chenyiwei
1 、少数股东损益以处置日为界分段计算。即处置日至年末期间该子公司的净利润乘以少数股权比例。
如果处置发生于 12 月初，则习惯上可以将 12 月子公司的净利润乘以少数股权比例作为少数股东损益（视同在 12 月 1日处置）；如果处置发生在 12 月下半月，则习惯上视同年末处置（处置当年无少数股东损益）。
2 、理论上，处置子公司应以评估值为基础作价，评估包括对应收款项在基准日的减值损失测算，可以以基准日评估值为基础延续计算到处置日。